【裁判字號】    89,台上,842
【裁判日期】    890218
【裁判案由】    違反麻醉藥品管理條例等
【裁判全文】
最高法院刑事判決                                八十九年度台上字第八四二號
    上  訴  人  甲○○
右上訴人因違反麻醉藥品管理條例等罪案件，不服台灣高等法院中華民國八十六年十
二月十七日第二審判決（八十六年度上訴字第四一四七號，起訴案號：台灣士林地方
法院檢察署八十六年度偵字第九三五號），提起上訴，本院判決如左：
    主  文
上訴駁回。
    理  由
一非法販賣化學合成麻醉藥品部分：
按刑事訴訟法第三百七十七條規定：上訴於第三審法院，非以判決違背法令為理由不
得為之，是提起第三審上訴，應以原判決違背法令為理由，係屬法定要件，且必須依
據卷內資料為具體之指摘，並足據以辨認原判決已具備違背法令之形式，始屬相當。
本件原判決關於上訴人甲○○連續非法販賣安非他命部分，撤銷第一審之不當判決，
改判仍論處連續非法販賣化學合成麻醉藥品累犯，處有期徒刑五年三月之罪刑，已詳
其所憑之證據及認定之理由，並說明上訴人否認此部分犯罪所持諸項辯解，係推卸
刑責之詞，不足採取；從形式上觀察，原判決並無違背經驗法則、論理法則或調查職
責未盡之違背法令情形。上訴意旨略稱：(一)綽號「阿強」之男子，即是陳志長，原判
決認係不同之二人，且認定上訴人向「阿強」購入安非他命，再賣予陳志長圖利，顯
有事實與理由矛盾之違法，事實上係陳志長販賣安非他命予上訴人兩次，原判決認定
事實顯然錯誤，有調查職責未盡之違法。(二)原判決謂陳志長於民國八十六年十二月十
七日上午三時許，叫藍淑敏騎機車至台北縣三重市○○路○段五號前，將四包安非他
命交給上訴人抵債云云，所謂抵債之說並非正確，而係上訴人為配合警方行動，計誘
陳志長、藍淑敏出面，原審未查明事實，自屬違法。(三)證人王淑娟之證述，不符合經
驗法則，其因懷疑男友與上訴人有染，一時氣憤而為不實之供述，原判決採作證據，
違反經驗法則。(四)查獲之塑膠袋為上訴人之母所用，電子秤三具，僅其中一具為上訴
人所有，其餘兩具係案外人江孝民所有，原判決認三具均為上訴人所有，亦有違誤等
語。惟查原判決已於理由欄內說明，證人張崇勝證稱：陳志長曾販賣安非他命予上訴
人二次等語，僅能證明陳志長有販賣安非他命之事實，並未能據以證明上訴人未販賣
安非他命予陳志長，且販賣安非他命者間互相交易，事所恆有，該證人之上開證述，
不足為上訴人有利之證明；復查綽號「阿強」者是否即是陳志長，與原判決所認定上
訴人連續販賣安非他命無涉，自不得因上訴人曾向陳志長購買安非他命，即謂上訴人
無可能販賣安非他命予陳志長；上訴意旨(一)(二)(三)乃係就原審採證認事之適法職權行使
，單純再為事實上之爭執，不涉及原判決違背法令之問題，又原判決於理由內說明查
獲之空小塑膠袋一百二十三只，係上訴人所有供非法販賣安非他命預備之物，業經上
訴人供明在卷，查扣之電子秤三具，其中一具係上訴人所有並供本件非法販賣安非他
命所用，原判決依法諭知沒收，難謂有適用法則不當之違法。應認上訴人此部分之上
訴為違背法律上之程式，予以駁回。
二、非法吸用化學合成麻醉藥品部分：
上訴人之上訴狀未聲明為一部上訴，應視為對非法吸用化學合成麻醉藥品部分亦提起
上訴；復按刑事訴訟法第三百七十六條所列各罪之案件，經第二審判決者，不得上訴
於第三審法院，法有明文。本件上訴人非法吸用安非他命部分（累犯），原審係依修
正前之麻醉藥品管理條例第十三條之一第二項第四款論處罪刑，核屬刑事訴訟法第三
百七十六條第一款之案件。依首開說明，既經第二審判決，自不得上訴於第三審法院
，上訴人竟復提起上訴，顯為法所不許，此部分上訴應併從程序上予以駁回。本件既
為程序判決，且本院為法律審，台灣士林地方法院檢察署士檢仁八七偵三八六六字第
一一五九九號及八七偵一二二○字第七四○六號函請本院併辦部分，暨上訴提出筆錄
影本等件均無從審酌。
據上論結，應依刑事訴訟法第三百九十五條前段，判決如主文。
中      華      民      國    八十九    年      二      月     十八     日
                              最高法院刑事第一庭
                                  審判長法官  施  文  仁
                                        法官  張  淳  淙
                                        法官  林  永  茂
                                        法官  蕭  仰  歸
                                        法官  陳  世  淙
      右正本證明與原本無異
                                              書  記  官
中      華      民      國    八十九    年      二      月    二十三    日


司法院資訊處製作；財團法人民間司法改革基金會備份。
